---
title: "Réunion de bureau du 2 juin 2018"
description: ""
author: "jpamielh"
date: 2018-06-15T14:20:23
draft: false
categories: ["club"]
tags: []
original_category: "reunion-de-bureau"
---

**Excusés : **Jacques et Guillaume.

Étant donné que Pierre doit participer à une autre réunion vers 10h, l'ordre du jour est quelque peu modifié pour pouvoir traiter ses sujets en priorité.

**1. Point sécurité. **

Vincent souhaite faire un point sécurité à chaque réunion.

Pour 2018 on en est déjà à 5 déclarations d'accident sans compter les autres chutes n'ayant pas fait l'objet d'une déclaration via le club.

Pierre souhaite participer aux formations sécurité, Vincent et Laurent précisant que le club peut payer ces formations si ces dernières sont payantes.

Pierre incite les personnes à consulter sur le site FFCT les consignes de sécurité, comme par exemple faire des groupes ne dépassant pas la douzaine de cyclos.

Pierre se propose d'intervenir lors de la prochaine assemblée pour rappeler quelques règles élémentaires.

Pierre précise qu'au niveau national on constate une augmentation de 7% d'accidents.

Vincent rappelle que systématiquement une déclaration est faite à la FFCT et à la MACIF et qu'à ce sujet le certificat médical sera déposé dans l'espace abonné lors du renouvellement de sa licence.

Pour sensibiliser les personnes ayant quelques difficultés parfois à suivre ou à grimper mais voulant toutefois rester dans leur groupe, il est envisagé lors de l'assemblée de faire une démonstration du vélo électrique ou VAE.

**2. Dates à venir.**

Pierre présente le séjour à l'Alpe d'Huez qui se déroulera du 6 au 10 septembre 2018. Le coût du séjour devrait se situer entre 210 et 260 euros voyage non compris. Cette estimation est faite pour une participation de 10 personnes. Pierre souhaite que l'on fasse une communication pour connaître le nombre exact de participants.

Vendredi 8 juin 2018 se dérouleront les récompenses sportives où Marcel Procureur et Jérémy Duchemin seront mis à l'honneur. Marcel pour sa présence régulière et sa participation à Lille Hardelot et Jérémy pour ses participations aux BRM 200 et 300 qui donnent un autre aspect du vélo au sein du club. Vincent souhaite que l'on fasse une communication et rappelle l'importance de participer à ce genre de cérémonies pour bien être perçu de la mairie.

Notre Grand Prix Cycliste est fixé au samedi 6 octobre 2018 c'est à dire le week-end de la ducasse. Vincent précise qu'il souhaite toujours décaler la date de ce grand prix, car ce dernier arrive trop tard en saison et Laurent précise même que la saison cyclocross aura déjà débuté d'où la perte de certains participants. Une réunion de préparation est à planifier 1 à 2 semaines auparavant.

L'Assemblé Générale se déroulera le dimanche 18 novembre 2018 à La Maison de L'Olivier. Vincent souhaite inviter les dames et compagnes vers 11H30 pour participer à un apéritif dînatoire.

Le 25 novembre 2018 est la date du Téléthon sportif. Il est décidé de conserver à peu près les mêmes parcours avec peut-être une rallonge sur Bersée pour arriver aux 50 km.

Cette année on refait la sortie du Père Noël qui aura lieu le dimanche 23 décembre 2018.

Le samedi 2 mars 2019 aura lieu l'assemblée les retrouvailles.

Notre randonnée se déroulera le dimanche 7 avril 2019, Vincent a réservé la salle pour les 6 et 7 avril 2019.

La permanence sera fermée du 14/07/2018 au 27/08/2018 pour la reprise.

Quelques sorties au programme&nbsp;:

Paris Roubaix le 9 juin 2018.

Les monts du Cantal du 23 au 30 juin 2018.

La Montagne de REIMS le 24 juin 2018.

Iroman de Nice le 24 juin 2018 pour Laurent.

La Laurent Jalabert le 19 août 2018.

Le triathlon de Vichy le 25 août 2018.

La Chti Bike le 25 août 2018.

Séjour Alpe d'Huez du 6 au 10 septembre 2018.

Triathlon à Berck le 19 septembre 2018.

La Vicking en Normandie le 7 octobre 2018.

Roc d' Azur seconde semaine d'octobre 2018.

Téléthon le 8 décembre 2018 avec en priorité les participants des années précédentes.

**3. La randonnée.**

Beaucoup de satisfaction et de félicitations des autres clubs.

Les plus&nbsp;: le bar, la circulation en salle.

Les moins&nbsp;: ne plus mettre les parcours au fond de la salle, le lavage VTT.

Jean-Luc, Pierre, Vincent et David vont revoir le matériel et surtout l'organisation. David propose de solliciter son père car ce dernier semble posséder beaucoup de matériels.

Une demande d'utilisation de la bouche d'incendie est à formuler auprès du Maire.

Vincent propose de réaménager le local et de retirer le matériel obsolète et superflu.

Frédéric signale une remarque de Christian sur le départ des parcours routes. Ce dernier propose un seul sens de départ pour éviter les confusions. Frédéric prend le sujet et proposera une solution.

Laurent, Jean-Luc et Vincent ont fortement apprécié le rangement des pièces facilitant grandement le comptage, à renouveler. 

Jérémy propose de mettre en place une photo box pour créer de l'animation. Idée acceptée par tous.

Il y a des panneaux à refaire. Jean-Luc doit recevoir un devis. Il manque à peu près 200 panneaux VTT et pour la route il en faudrait au moins 600. Il est demandé par Geoffrey de ne pas visser les panneaux car cela rend le défléchage plus complexe.

Petit rappel de Vincent sur l'utilisation des panneaux&nbsp;: écologiques, obligatoires en Belgique Flamande, plus facile pour le fléchage (faisable par mauvais temps), fortement préconisés par la FFCT.

Guy propose de ne prendre que des grands colsons. Rappel&nbsp;: les colsons sont fournis par Jean-Philippe.

Vincent tient à préciser que la politique du club pour nos événements est de faire travailler en priorité les commerçants locaux.

**4. Point financier.**

&nbsp;

Laurent fournit aux participants un tableau reprenant la situation au 31 mai 2018.

Laurent explique les principaux postes en précisant qu’il y a encore une facture de 500 euros pour le bus.

Globalement Laurent précise que nous avons une trésorerie de 15 000 euros.

Ensuite Laurent fournit un document sur la randonnée pour expliquer le bénéfice de 653,60 euros pour cette année. Rappelons qu'au niveau de la météo nous n'avons pas eu une météo très favorable. Laurent nous fournit un document très intéressant qui est le comparatif de la randonnée sur plusieurs années avec les différents seuils de rentabilité.

Laurent annonce que nous sommes en capacité de pouvoir acheter les panneaux route. Jean-Luc attend les retours du fournisseur.

**5. Les équipements.**

Jean-Luc annonce qu'il est urgent de faire un réapprovisionnement d'autant plus qu'il n'y a plus de taille S et M en cuissards et qu'il y a une demande pour des vestes thermiques.

Vincent profite du sujet pour préciser que nous avons de bons sponsors.

Rappel sur les équipements&nbsp;: nous avions pris un engagement sur 4 ans ce qui signifie qu'en 2021 nous aurons de nouveaux équipements attention donc pour les vestes thermiques qui d'une manière générale se conservent plus longtemps.

Une discussion s'engage sur la présence ou non des sponsors sur la veste thermique, de sa couleur, de la présence du logo, d'un liseret. Avant de trancher Jean-Paul propose avant tout d'en discuter avec les sponsors sachant qu'en 2021 le look des maillots sera certainement bien différent.

Pour le réapprovisionnement il semble plus simple de le faire chez Santini sachant que nous souhaitons travailler avec d'autres fournisseurs car Santini n'a plus de point d'entrée en France et cela semble beaucoup plus compliqué pour travailler avec eux.

Vincent annonce qu'un autre fournisseur BIORACER pourrait nous intéresser. C'est un fournisseur Belge qui travaille avec des équipes professionnelles. Ils n'ont pas de magasin mais un vestiaire qu'ils déplacent à chaque fois. Leurs produits sont de la même qualité de ceux de Santini. 

Pour les vestes thermique, les poches arrières seraient rétro fléchissantes et seraient quasi de la même couleur de l'ensemble de la veste (pas de bandeau, c'est ça la nouveauté).

Petit comparatif de prix, Santini est à 95 euros HT pour une commande de 40 et 80 euros HT pour une commande de 80. BIORACER est à 87 euros HT sachant que la TVA en Belgique est à 21% et que par l'intermédiaire des sponsors on pourrait la faire diminuer.

Geoffrey précise que BIROACER ne travaille pas en fonction de la demande mais plutôt en fonction du club et de son importance. La maquette est à payer une fois à l'entrée, le maquettiste est français pour les échanges c'est mieux..

Vincent distribue quelques flyers et ajoute que par rapport à Santini nous aurons un contact ce qui est beaucoup plus facile pour les échanges et les négociations. Il ajoute en plus que ce fournisseur fait toutes les tailles hommes, enfants et féminines. Par contre il y aura moins de zones imprimables.

Vincent souhaiterait faire un gilet sans manches sorte de doudoune pour mettre lors des manifestations avec seulement le logo du club et les sponsors. Le prix serait de l'ordre de 30 à 40 euros chez AVS à Seclin. Après discussions la tendance serait de ne mettre que le logo du club mais auparavant il faut en discuter avec les sponsors.

Après calculs rapides de Laurent ce dernier annonce que la veste thermique pourrait se faire à 70 euros.

Il va falloir faire une consultation auprès des licenciés et en même temps rappeler l’échéance du maillot&nbsp;: fin 2020.

Geoffrey prend en charge la réalisation de la maquette.

**5. Divers.**

Geoffrey précise que la communication pour les coureurs via SMS devient très lourde à gérer et souhaiterait avoir un autre moyen. Il lui est suggéré d'utiliser au maximum le calendrier du site.

Il suffirait dans un premier temps de mettre au calendrier les dates fixes des entrainements des coureurs et des triathlètes afin que tous soient au courant.

Jean-Paul précise que la FFCT n'a pas changé de nom mais de logo FF-vélo pour vélo, VTT et VAE.

Jean-Paul annonce après en avoir discuté avec Laurent notre trésorier que nous allons chercher un logiciel de trésorerie de préférence en client WEB. Il demande pour cela l'appui de l'autre Laurent et des volontaires de par leurs connaissances sur le sujet. 

                      ************************************