---
title: "Assembl√©e les Retrouvailles 4 mars 2017"
description: ""
author: "jpamielh"
date: 2017-03-20T17:51:00
draft: false
categories: ["documents"]
tags: []
original_category: "documents-licencies"
---

**Assembl&eacute;e Les Retrouvailles du 4 mars 2017**

En introduction de l'assembl&eacute;e, Jean-Paul remercie toutes les personnes qui lui ont envoy&eacute; un mail, ou par voix orale, pour annoncer leur absence. C'est en grande partie &agrave; eux qu'est d&eacute;di&eacute; ce r&eacute;sum&eacute; pour qu'ils participent quand m&ecirc;me &agrave; la vie du club.

1. Petit mot de Vincent :

*Bonjour &agrave; tous,*

*Merci &agrave; tous d&rsquo;&ecirc;tre venus si nombreux. Une pr&eacute;sence qui montre bien l&rsquo;int&eacute;r&ecirc;t que vous portez au club. Une assembl&eacute;e &laquo;&nbsp;les retrouvailles&nbsp;&raquo; qui sera essentiellement consacr&eacute;e &agrave; l&rsquo;organisation de notre 40&egrave;me randonn&eacute;e. *

*Pris par le temps avec la soir&eacute;e Bowling, on va se ternir en 2 h maxi. *

*Comme &agrave; mon habitude, je remercie ceux qui ont pr&eacute;par&eacute; cette Ag, Jean- Paul et sur la partie internet Laurent mais &eacute;galement l&rsquo;ensemble des membres du Bureau qui font un travail remarquable! *

*Je ne ferai pas de long discours mais juste une petite introduction en vous disant que je suis tr&egrave;s content de la participation massive des adh&eacute;rents au repas de ce soir. Que ce soit les adh&eacute;rents actuels o&ugrave; certains anciens qui nous ont fait le plaisir de remonter: Je pense &agrave; Roger et son &eacute;pouse et Jean-Paul Lernout et son &eacute;pouse.*

*Une mobilisation &eacute;galement lors des commandes d&rsquo;&eacute;quipement. Malheureusement, notre fournisseur Santini n&rsquo;a pu tenir son d&eacute;lai de livraison. J&rsquo;en suis d&eacute;sol&eacute; car j&rsquo;aurai voulu vraiment les remettre aujourd&rsquo;hui pour faire une photo de groupe et mettre &agrave; jour le trombinoscope.*

*Ils ne devraient plus tarder. Je ne vous donne pas de d&eacute;lai mais tr&egrave;s prochainement nous les aurons. Nous les distribuerons un samedi pour faciliter le travail de chacun. *

*Nous sommes dans les d&eacute;lais de toute fa&ccedil;on car ,cela a &eacute;t&eacute; long du fait de la grandeur de la commande. Egalement, on a vraiment essay&eacute; de g&eacute;rer nos futurs stocks au mieux car ces derniers nous co&ucirc;tent cher.*

*Cette ann&eacute;e, comme on l&rsquo;a d&eacute;j&agrave; &eacute;voqu&eacute;, c&rsquo;est nos 40ans, c&rsquo;est une date importante pour la vie d&rsquo;un club&nbsp;: un cap vers l&rsquo;avenir et Dieu sait que notre club est tourn&eacute; vers l&rsquo;avenir, vous en aurez encore l&rsquo;exemple dans cette assembl&eacute;e avec le projet d&rsquo;un nouveau site internet.*

*Bonne assembl&eacute;e &agrave; toutes et tous.*

*Vincent*

2. Organisation de notre Randonn&eacute;e Bleu et Jaune du 2 avril 2017.

Vincent prend la parole pour annoncer que cette ann&eacute;e, suite &agrave; une erreur de sa part, nous ne disposerons de la salle qu'&agrave; partir du dimanche &agrave; 3H du matin. Ayant oubli&eacute; de faire la r&eacute;servation, une autre association &laquo;&nbsp;HAITI&nbsp;&raquo; a pris possession de la salle. Un changement de salle a &eacute;t&eacute; envisag&eacute; mais peu r&eacute;alisable. Nous avons donc pris l'option d'organiser la salle d&egrave;s 3h du matin ce qui demandera de la part de chacun d'arriver certainement un peu plus t&ocirc;t. Vincent pr&eacute;cise quand m&ecirc;me qu'il a obtenu l'obtention d'une salle &agrave; l'&eacute;tage ce qui nous permettra de stocker tout notre mat&eacute;riel d&egrave;s le samedi matin.

Annonce des nouveaut&eacute;s pour notre randonn&eacute;e 2017 :

6 nouveaux parcours route : 28,44,56,70,86 et 97 km. Fr&eacute;d&eacute;ric donne quelques explications sur les parcours en pr&eacute;cisant l'ascension, du c&ocirc;t&eacute; du mont Noir par un petit raidillon, trouvaille de Pierre-Gilles.

5 nouveaux parcours VTT : 20,30,40,50 et 60 km r&eacute;alis&eacute;s par Laurent qui explique avoir repris les parcours de l'ann&eacute;e derni&egrave;re dans le sens inverse avec quelques changements surtout dans la for&ecirc;t de Phalempin.

L'annonce par Jean-Luc de nouveaux panneaux marche.

Une tombola pour les 40 ans.

Un stand cr&ecirc;pes.

Une peinture sur toile repr&eacute;sentant les 40 ans.

Vincent rappelle &agrave; tous que le jour de la randonn&eacute;e personne ne roule.

Jean-Paul invite les nouveaux licenci&eacute;s et surtout les oubli&eacute;s &agrave; se faire conna&icirc;tre aupr&egrave;s de lui, &agrave; la fin de l'assembl&eacute;e, pour s'inscrire sur un poste.

Fr&eacute;d&eacute;ric, Laurent et Vincent, &agrave; l'aide des diapositives, pr&eacute;sentent les nouveaux parcours ainsi que les lieux des ravitaillements. Jean-Paul pr&eacute;cise que vous pouvez retrouver ces parcours sur notre site Internet, soit sous la forme Openrunner mais aussi sous une autre forme tr&egrave;s originale, concoct&eacute;e par Laurent LICOUR qui permet de mieux voir les routes et chemins emprunt&eacute;s ainsi que la travers&eacute;e des villages et des points de ravitaillement.

Jean-Luc pr&eacute;sente les nouvelles fl&egrave;ches de la marche et Vincent en profite pour le remercier de son travail et de son implication, sachant que ces derni&egrave;res ne co&ucirc;teront rien au club et &eacute;quivaut &agrave; une &eacute;conomie proche des 300 euros.

Jean-Paul pr&eacute;sente et annonce que cette ann&eacute;e vous recevrez dans votre bo&icirc;te mail tr&egrave;s prochainement, l&rsquo;organigramme complet du d&eacute;roulement de la randonn&eacute;e &agrave; l'image de ce qui avait &eacute;t&eacute; fait pour la course.

A l'aide des diapositives, Jean-Paul reprend le document d'organisation et liste poste par poste pour v&eacute;rifier la pr&eacute;sence des personnes.

Le stand cr&ecirc;pes sera ouvert vers 10h et le restera jusqu'&agrave; &eacute;puisement. Nous laissons &agrave; Isabelle, Marie et Nad&egrave;ge toute libert&eacute; pour g&eacute;rer leur stand et surtout pour surveiller les resquilleurs, aucun ticket &eacute;tant n&eacute;cessaire.

Pour la gestion de la tombola le stand est confi&eacute; &agrave; nos petits nouveaux. Vincent en profite pour annoncer pour l'instant l'obtention d'une centaine de lots, l'objectif &eacute;tant d'atteindre 300 lots afin de satisfaire au moins un tiers des participants. Il sera demand&eacute; aux responsables de coder sur le bon d'inscription le passage en tombola.

Ensuite Jean-Paul laisse la parole &agrave; Francis (PICAVET) pour la pr&eacute;sentation de la peinture sur toile. Francis pr&eacute;cise de suite qu'il fait partie du C.C.WAVRIN mais aussi du C.A.WAVRIN. Il explique &agrave; l'assembl&eacute;e, qu'avec ses coll&egrave;gues ils vont effectuer sur une toile d'environ 3 m de long un tableau &eacute;voquant les 40 ans du club et avec l'autorisation du club ils profiteront pour exposer d'autres tableaux afin toujours de se faire conna&icirc;tre. Vincent ajoute qu'il est tr&egrave;s content de faire participer une autre association &agrave; nos 40 ans et remercie Francis et le C.A.WAVRIN de leur engagement.

Vincent pr&eacute;sente une diapo sur l'organisation de la salle en pr&eacute;cisant qu'il pourrait avoir encore quelques changements.

Pour le fl&eacute;chage route, Vincent pr&eacute;cise bien qu'en Belgique il faut mettre les fl&egrave;ches ayant l'&eacute;tiquette avec le nom de l'organisateur et son num&eacute;ro de t&eacute;l&eacute;phone.

Jean-Paul pr&eacute;cise que si le temps le permet, le jeudi il sera demand&eacute; aux cyclos d'effectuer en v&eacute;lo un contr&ocirc;le des parcours.

Vincent rappelle que le jour de la randonn&eacute;e, afin que l'on puisse &ecirc;tre identifi&eacute; comme organisateur ne pas oublier de prendre son nouveau maillot aux couleurs du club.

Apr&egrave;s avoir d&eacute;j&agrave;, en live, apport&eacute; des modifications &agrave; l&rsquo;organigramme Jean-Paul r&eacute;it&egrave;re sa demande aupr&egrave;s des nouveaux ou des oubli&eacute;s de se signaler. Pour les personnes qui seront absentes le jour de la randonn&eacute;e il demande de lui envoyer un mail afin de ne pas les relancer inutilement.

3. Les s&eacute;jours 2017 :

Pour Lille Hardelot (29 inscrits &agrave; ce jour) Pierre prend la parole pour expliquer que le repas se d&eacute;roulera &agrave; WACQUINGHEM &agrave; 6 km de Boulogne. Il pr&eacute;cise que c'est le m&ecirc;me prestataire que l'ann&eacute;e derni&egrave;re et qu'il dispose d'une salle pouvant accueillir 100 personnes ainsi qu'une terrasse.

Au sujet de Lille Hardelot Vincent pr&eacute;cise que devant le peu d'inscrits, il y a 10 jours (&agrave; peine 15), qu'il fallait certainement envisager l'abandon du bus pour l'ann&eacute;e prochaine. Il pr&eacute;cise que le bus co&ucirc;te 1 000 euros, en n&eacute;gociant difficilement le prix et, que pour l&rsquo;amortir en grande partie, il faut donc plus d'une quarantaine de personnes. Jean-Paul pr&eacute;cise que normalement les participants ont du recevoir dans leur bo&icirc;te mail leur num&eacute;ro de plaque, si ce n'est le cas elles sont pri&eacute;es de se faire conna&icirc;tre.

Pierre informe l'assembl&eacute;e que pour le s&eacute;jour en Auvergne il n'y a que 4 inscrits malgr&eacute; des parcours tr&egrave;s agr&eacute;ables, des paniers repas le midi et une installation confortable &agrave; Aubusson dans le centre FFCT. Jean-Paul en profite pour faire intervenir Roger, un ancien du club que nous avons rencontr&eacute; l'ann&eacute;e derni&egrave;re en Dordogne. Roger explique que le site est formidable, que les parcours sont accessibles &agrave; tous et que l'ann&eacute;e derni&egrave;re avec son club ils &eacute;taient pr&egrave;s d'une vingtaine &agrave; avoir r&eacute;pondu &agrave; l'invitation. Sur ce Jean-Paul s'&eacute;tonne du peu de participants de la part de notre club et s'interroge sur la p&eacute;rennit&eacute; de proposer de tels s&eacute;jours.

Pour le s&eacute;jour en Alsace Pierre pr&eacute;cise que pour l'instant il y avait 8 inscrits, plus 2 sur place (Jacques et Xavier), une option &eacute;tait prise pour plus de personnes mais qu'il ne fallait pas trop tarder. Pierre explique aussi que nous avons organis&eacute; ce s&eacute;jour pour permettre aux actifs d'y participer en sachant que le lieu de s&eacute;jour n'est qu'&agrave; 5H 30 mn de route, qu'ils pouvaient donc nous rejoindre soit du vendredi ou du samedi ou moduler leur s&eacute;jour &agrave; leur convenance.

Il est annonc&eacute; qu'&agrave; partir du dimanche 5 mars le rendez-vous est &agrave; 8h pour le dimanche et les jours f&eacute;ri&eacute;s et &agrave; 14h pour le jeudi.

Ensuite Vincent pr&eacute;sente le calendrier sous forme papier que vous pourrez obtenir en le t&eacute;l&eacute;chargeant. Il insiste sur le fait que ce calendrier est incomplet car plusieurs clubs n'ont pas encore confirm&eacute; leur brevet, qu'il &eacute;tait tr&egrave;s certainement appel&eacute; &agrave; &ecirc;tre modifi&eacute; et qu'il fallait mieux consulter en live le calendrier du site.

4. Le nouveau site internet :

C'est Laurent (LICOUR) qui prend la parole.

Laurent explique les raisons qui nous ont pouss&eacute; &agrave; &eacute;voluer vers un nouveau site :

Site actuellement peu &eacute;volutif et qui a d&eacute;j&agrave; pr&egrave;s de 4 ans ce qui est beaucoup en informatique.

C'est un site plus &agrave; vocation commerciale que d&eacute;di&eacute; &agrave; une association.

Sur le site il n'y a pas de blog et surtout pas d'historique des articles.

La mise &agrave; jour hebdomadaire reste une op&eacute;ration tr&egrave;s lourde.

Chaque &eacute;volution a un co&ucirc;t non n&eacute;gligeable, la derni&egrave;re en date pour avoir la compatibilit&eacute; avec les smartphones nous a co&ucirc;t&eacute; 300&euro;.

Le site a aussi un probl&egrave;me de disponibilit&eacute;, essentiellement le dimanche qui est le jour des mises &agrave; jour techniques, ce qui ne correspond pas &agrave; nos besoins.

Nous avons besoin d'un site &eacute;volutif pouvant b&eacute;n&eacute;ficier de l'&eacute;volution des technologies.

Dans le souci de la bonne gestion financi&egrave;re du club, nous voulons envisager un co&ucirc;t plus r&eacute;duit qui pourrait passer environ &agrave; 40&euro; au lieu des 320&euro; par an. Cela comme le pr&eacute;cise Laurent, suppose un peu d'huile de coude, des comp&eacute;tences techniques ((il semble y en avoir de plus en plus dans le club) et du temps.

Pour &eacute;tayer sa derni&egrave;re remarque Laurent pr&eacute;cise aux sp&eacute;cialistes que le site s&rsquo;appuiera sur Joomla et qu'il sera sur un serveur mutualis&eacute; chez OVH.

Ensuite Laurent explique en quelques lignes les premi&egrave;res nouveaut&eacute;s&nbsp;:

Le blog (commentaire hebdomadaire des sorties) ne sera plus sur la premi&egrave;re page.

Il y aura vraiment des parties priv&eacute;es qui permettront de relater en priv&eacute; nos soir&eacute;es, comme par exemple celle de ce soir.

Tous les articles seront conserv&eacute;s en ligne et facilement r&eacute;cup&eacute;rables avec un moteur de recherche.

La publication des articles se fera au fil de l'eau c'est &agrave; dire que d&egrave;s le lundi vous pourriez avoir d&eacute;j&agrave; quelques r&eacute;cits.

On pourra avoir des articles th&eacute;matiques que ce soit cyclo, course ou VTT.

Chaque licenci&eacute; pourra &eacute;crire un article en direct sachant qu'il ne sera publi&eacute; qu&rsquo;apr&egrave;s avoir &eacute;t&eacute; valid&eacute; par les administrateurs, surtout pour &eacute;viter le principe du forum. 

Le look/design g&eacute;n&eacute;ral du site va &eacute;voluer :

La premi&egrave;re page va &ecirc;tre utilis&eacute;e pour communiquer vers l'ext&eacute;rieur, pour la pr&eacute;sentation du club et annoncer nos principaux &eacute;v&eacute;nements.

Le calendrier sera en premi&egrave;re page.

Pour naviguer nous utiliserons des tuiles graphiques avec des photos permettant d'arriver sur les pages principales.

Le trombinoscope sera plus dynamique avec des possibilit&eacute; de filtre et surtout la possibilit&eacute; d'avoir beaucoup plus d&rsquo;informations sur les licenci&eacute;s comme par exemple pour les coureurs leurs performances.

Ensuite Laurent comme dans tout projet annonce les diff&eacute;rentes &eacute;tapes&nbsp;: 

12/2016&nbsp;: choix d'une solution technique avec en plus la mise ne place d'un site de d&eacute;monstration.

01/2017&nbsp;: transfert des comp&eacute;tence vers Jean-Paul.

02/2017&nbsp;: travail de mise au point d'une maquette.

03/2017&nbsp;: pr&eacute;sentation au bureau de 2 maquettes pour choix d&eacute;finitif.

04/2017&nbsp;: reprise de l'existant et cr&eacute;ation des comptes.

05/2017&nbsp;: ouverture du site.

XX/2017&nbsp;: ajout de nouvelles fonctionnalit&eacute;s.

Jean-Paul pr&eacute;cise que lors de l'ouverture du nouveau site vous serez pr&eacute;venus par mail et que normalement cette bascule devrait &ecirc;tre transparente pour les utilisateurs.

D'autre part Jean-Paul ajoute que pour l'instant nous utilisons les membres du bureau pour &ecirc;tres les testeurs de nos travaux.

Pour clore le sujet, Laurent pr&eacute;cise &agrave; l'assembl&eacute;e qu'il est disponible pour leur faire une d&eacute;monstration de ce qui a d&eacute;j&agrave; &eacute;t&eacute; r&eacute;alis&eacute;.

5. Questions :

La premi&egrave;re remarque vient de St&eacute;phane qui souhaiterait avoir sur le site la possibilit&eacute; de pouvoir remplir les formulaires afin de perdre un minimum de temps. A cette remarque Laurent et Jean-Paul r&eacute;pondent que c'est aussi une des raisons de l'&eacute;volution du site mais qu'il fallait &ecirc;tre patient avant d'avoir la r&eacute;alisation compl&egrave;te.

Autre remarque de la part de Vincent (LABALETTE) &agrave; propos justement du fait d'avoir un mail avec un document &agrave; &eacute;diter pour r&eacute;pondre et que cela entra&icirc;nait une certaine lourdeur dans la communication, il trouverait plus normal de d&eacute;poser l'information sur le site et ainsi d'&eacute;viter les mails. A cette remarque Vincent lui explique quand m&ecirc;me qu'il y a une masse d'informations sur le site que la plupart des gens n'ont jamais lues. Pour compl&eacute;ter la remarque de Vincent, Jean-Paul ajoute que les informations sont bien souvent &agrave; disposition sur le site mais que si nous ne poussons pas l'information par des mails les personnes ne vont pas chercher naturellement l'information sur le site. Toujours &agrave; ce sujet Jean-Luc reprend tr&egrave;s concr&egrave;tement certains cas de figure et conclut en pr&eacute;cisant aussi qu'il ne fallait pas tuer les &eacute;changes verbaux entre les licenci&eacute;s.

Toujours pour d&eacute;montrer que le bureau est pr&ecirc;t &agrave; &eacute;voluer Jean-Paul annonce que le club va certainement faire l'acquisition d'une carte bleue. A ce sujet Paul-Andr&eacute; intervient en nous d&eacute;conseillant fortement de la faire. Paul-Andr&eacute; dirigeant d'une association nous explique que les commer&ccedil;ants refusent la carte bleue d'une association car cette derni&egrave;re n'est pas personnalis&eacute;e. Surpris de cette remarque, Jean-Paul remercie Paul-Andr&eacute; de son intervention et se ralliera certainement &agrave; sa conclusion. Jean-Paul pr&eacute;cise donc pour l'occasion que nous sommes &agrave; l'&eacute;coute des &eacute;volutions technologiques et vos suggestions mais, comme vient de le pr&eacute;ciser Paul-Andr&eacute;, ces derni&egrave;res parfois ne correspondent pas au fonctionnement d'une association.

Pour tenter de clore le d&eacute;bat Jean-Paul explique qu'il avait eu des demandes pour un paiement par Paypal. Certes cela est r&eacute;alisable mais engendrera une charge suppl&eacute;mentaire pour le bureau sachant que ce mode de paiement ne supprimera pas un autre mode mais viendra en compl&eacute;ment. De plus Jean-Luc avec son pragmatisme habituel, pr&eacute;cise que cela risque de nuire &agrave; la permanence du lundi qui reste quand m&ecirc;me un moment de convivialit&eacute; et surtout une particularit&eacute; que l'on ne trouve pas toujours.

Vincent termine l'assembl&eacute;e en remerciant le bureau pour la pr&eacute;paration de cette assembl&eacute;e, rappelle le rendez-vous de ce soir et invite l'ensemble des participants &agrave; prendre le pot de l'amiti&eacute;.

&nbsp;

**********************************************